臺灣高等法院刑事裁定
109年度聲字第2982號
聲  請  人  
即  被  告  戴國璋




上列聲請人因違反槍砲彈藥刀械管制條例等案件（本院109年度
上訴字第56），現上訴最高法院審理中，聲請具保停止羈押，本
院裁定如下：
    主  文
聲請駁回。                                   
    理  由
一、聲請意旨略以：不能以被告遭判處重刑即謂有逃亡、滅證可
    能，被告有雙親及幼女待照顧，羈押已達1年8月，本身又患
    有心律不整及三高疾病，經申請外醫確診脊髓病變，須開刀
    復健，希望能停止羈押給予就醫云云。
二、按法院對被告執行之羈押，本質上係為使訴訟程序得以順利
    進行或為保全證據或為保全對被告刑罰之執行之目的，而對
    被告所實施之剝奪人身自由之強制處分。而刑事被告經法官
    訊問後，認為犯罪嫌疑重大，有刑事訴訟法第101條、第101
    條之1各款情形者，得羈押之。關於案件在第三審上訴中之
    在押被告，其停止羈押之聲請，由原第二審法院裁定之，刑
    事訴訟法第121條第1項、第2項分別定有明文。
三、經查，聲請人即被告戴國璋因違反槍砲彈藥刀械管制條例等
    案件，本院審理後，認為其犯非法持有可發射子彈具有殺傷
    力之槍枝罪、非法製造可發射子彈具有殺傷力之槍枝罪、持
    有第二級毒品罪、製造第二級毒品未遂罪，就上開所處不得
    易科罰金之罪，合併定應執行刑為有期徒刑15年10月，被告
    現上訴最高法院審理中，是被告犯罪嫌疑確屬重大。參以被
    告經本院訊問後，認為其刑責非輕，且本案槍枝及子彈之數
    量甚鉅，被告又已製造成高純度之先驅原料甲基麻黃，隨
    時可進一步合成第二級毒品N,N-二甲基安非他命，以被告涉
    案情節及面臨之刑責，自有相當理由可認其規避刑罰及審判
    程序之可能性極高，且被告曾於偵查中就非法製造可發射子
    彈具有殺傷力之槍枝犯行部分，要求證人陳鈞琳為對其有利
    之證述，亦有事實足認其有勾串證人之虞，是為期確保後續
    程序之進行，避免造成國家刑罰權難以實現之危險增高，並
    參諸本件被告上開所犯情節之危害，認於現階段之訴訟程序
    中，尚難有何羈押以外之方法可資代替，是被告確有羈押之
    必要性。故被告以前詞辯稱本件並無羈押之事由及必要性云
    云，自不足取。至被告聲請意旨所指罹患疾病一事，本院審
    酌被告在為羈押後，仍有經看守所持續戒護就醫之情事，可
    見並無非保外治療顯難痊癒之情形。是本件聲請具保停止羈
    押，尚難准許，應予駁回。　　
據上論斷，應依刑事訴訟法第220條，裁定如主文。　
中　　華　　民　　國　　109 　年　　7 　　月　　29　　日
                    刑事第十四庭審判長法　官  黃斯偉
                                      法　官  黎惠萍
                                      法　官  許泰誠
以上正本證明與原本無異。
如不服本裁定，應於收受送達後五日內向本院提出抗告狀。
                                      書記官  朱子勻
中　　華　　民　　國　　109 　年　　7 　　月　　29　　日